最  高  行  政  法  院  裁  定
                                     100年度裁字第1780號
上  訴  人  陳俊誠
被 上訴 人  內政部警政署
代  表  人  王卓鈞
上列當事人間派用事件，上訴人對於中華民國100年5月12日臺北
高等行政法院100年度訴字第4號判決，提起上訴，本院裁定如下
：
    主  文
上訴駁回。
上訴審訴訟費用由上訴人負擔。
    理  由
一、按對於高等行政法院判決之上訴，非以其違背法令為理由，
    不得為之，行政訴訟法第242條定有明文。依同法第243條第
    1項規定，判決不適用法規或適用不當者，為違背法令；而
    判決有同條第2項所列各款情形之一者，為當然違背法令。
    是當事人對於高等行政法院判決上訴，如依行政訴訟法第24
    3條第1項規定，以高等行政法院判決有不適用法規或適用不
    當為理由時，其上訴狀或理由書應有具體之指摘，並揭示該
    法規之條項或其內容；若係成文法以外之法則，應揭示該法
    則之旨趣；倘為司法院解釋或本院之判例，則應揭示該判解
    之字號或其內容。如以行政訴訟法第243條第2項所列各款情
    形為理由時，其上訴狀或理由書，應揭示合於該條項各款之
    事實。上訴狀或理由書如未依此項方法表明，或其所表明者
    與上開法條規定不合時，即難認為已對高等行政法院判決之
    違背法令有具體之指摘，其上訴自難認為合法。
二、本件上訴人對於臺北高等行政法院判決上訴，主張：（一）
    大學法第28條之授權條款乃立法者表明不過度干涉之自我約
    束行為，非授權大學得任意以訂立學則方式撤銷學生畢業資
    格，是中央警察大學學則中關於撤銷畢業資格之規定，應不
    得以大學法第28條為授權母法，本件處分僅以中央警察大學
    學則作為法源基礎，其適法性要非無疑。又縱認大學法第28
    條得授權中央警察大學制定學則規制有關退學、開除學籍之
    事項，惟具體規範仍不可逾越學位授予法第7條之2之內涵，
    避免架空憲法第23條之保障人權之功能。然原判決未就大學
    自治內涵為確實之說理，並說明學位授予法與大學法之適用
    關係，遽斷中央警察大學學則無牴觸學位授予法，實有違特
    別法優先適用之基本原則。上訴人既依規定於年限內修習學
    分完畢、提出報告且考試及格，並無學位授予法第7條之2所
    列之情事，自不得以該法所列事項以外之事由，任意「撤銷
    學位」、「公告註銷學位證書」。原判決援引大學法第28條
    規定及大學自治之釋憲實務見解，導出中央警察大學學則得
    作為限制上訴人權利之依據，顯有判決不備理由或理由矛盾
    之違誤。（二）「資績計分表」乃人事單位自行查核填寫，
    並非屬中央警察大學學則第9條所規定之「證明文件」，然
    原判決未詳為推論即採認被上訴人之主張，遽認資績計分表
    屬中央警察大學學則第9條、第39條之偽造或變造學經歷證
    件，中央警察大學顯已逾越行政機關就不確定法律概念所得
    解釋之界限，所為撤銷上訴人之畢業資格及註銷畢業證書，
    亦與行政法之原理原則多所扞格，基此，被上訴人所為之處
    分難認為適法，原判決擴張解釋中央警察大學學則第9條規
    定，亦有判決不備理由等語。上訴人上開主張雖以該判決違
    背法令為由，惟核其上訴理由，無非係重述其在原審主張，
    執其個人主觀歧異之法律見解，就原審所為論斷或駁斥其主
    張之理由，泛言原判決不適用法規或適用不當，或就原審已
    論斷者，泛言理由不備或矛盾；或係就原審取捨證據、認定
    事實之職權行使事項，任加指摘違誤，而未具體表明原判決
    究竟有如何合於不適用法規或適用不當、或有行政訴訟法第
    243條第2項所列各款之情形，尚難認為已對原判決之如何違
    背法令有具體之指摘。依首開規定及說明，應認其上訴為不
    合法。
三、據上論結，本件上訴為不合法。依行政訴訟法第249條第1項
    前段、第104條、民事訴訟法第95條、第78條，裁定如主文
    。
中    華    民    國    100   年    7     月    21    日
                    最高行政法院第四庭
                        審判長法官  吳  明  鴻
                              法官  林  茂  權
                              法官  侯  東  昇
                              法官  黃  秋  鴻
                              法官  陳  國  成

以  上  正  本  證  明  與  原  本  無  異
中    華    民    國    100   年    7     月    21    日
                              書記官  王  史  民